臺灣臺中地方法院民事判決  
                                   111年度中簡字第2261號
原      告  蘇美惠  

訴訟代理人  石義龍  
被      告  葉欲守  

上列被告因傷害案件（本院111年度簡字第285、286號），經原
告提起刑事附帶民事訴訟請求損害賠償（本院111年度附民字第3
47號），由本院刑事庭裁定移送前來，本院於民國111年8月30日
言詞辯論終結，判決如下：
    主      文
被告應給付原告新臺幣伍萬肆仟陸佰元，及自民國一百一十一年
三月十五日起至清償日止，按週年利率百分之五計算之利息。
原告其餘之訴駁回。  
本判決原告勝訴部分得假執行。
    事實及理由
一、原告主張：被告於民國110年12月19日9時48分許，在臺中市
    ○○區○○路0段000號前，與原告因停車問題發生爭執，竟基於
    傷害他人身體之犯意，徒手毆打原告，原告因此受有顏面多
    處挫傷、結膜下出血、頭部挫傷及右側上下肢擦挫傷等傷害
    ，業經鈞院以111年度簡字第285、286號判決被告拘役55日
    在案，被告故意不法侵害伊之身體健康權，原告自得依侵權
    行為之法律關係，請求被告賠償如下之損害：㈠醫療費用新
    台幣（下同）4,600元、㈡薪資損失5,500元、㈢精神慰撫金10
    0萬元，共計請求被告賠償1,010,100元等語，並聲明：被告
    應給付原告1,010,100元，及自起訴狀繕本送達翌日起至清
    償日止，按週年利率百分之5計算之利息。
二、被告則以：原告請求金額過高，被告無法賠償等語，資為抗
    辯，並聲明：原告之訴駁回。
三、得心證之理由
　㈠原告主張被告於上開時、地毆打原告，致其受有顏面多處挫
    傷、結膜下出血、頭部挫傷及右側上下肢擦挫傷等傷害事實
    ，業據提出與其所述相符之診斷證明書、醫療費用收據及照
    片為證（見附民卷第17-32頁）；被告上開傷害犯行，經本
    院刑事庭以111年度簡字第285、286號刑事判決，判處拘役5
    5日確定在案，亦有上開刑事判決在卷可佐（見本院卷第17-
    23頁），復經本院依職權調取上開刑事卷宗核閱屬實，且為
    被告所不爭執，堪信原告上開主張為真實。
　㈡按因故意或過失，不法侵害他人之權利者，負損害賠償責任
    ；不法侵害他人之身體或健康者，對於被害人因此增加生活
    上之需要時，應負損害賠償責任；不法侵害他人之身體、健
    康而情節重大者，被害人雖非財產上之損害，亦得請求賠償
    相當之金額，民法第184條第1項前段、第193條第1項、第19
    5條第1項前段分別定有明文。查原告因被告故意傷害行為，
    而受有上揭傷害，則原告依上開規定，請求被告負損害賠償
    責任，即屬有據。茲就原告請求之項目及金額分別敘述如下
    ：
　⒈醫療費用：
　  原告主張其因被告傷害行為而受有上揭傷害，因而支出醫療
    費用4,600元等情，業據提出林新醫院、中國醫藥大學附設
    醫院及大同中醫聯合診所醫療收據為證（見附民卷第25-32
    頁），為被告所不爭執，原告此部分之請求，應屬正當。
　⒉薪資損失：
　　原告主張其因本件傷害自110年12月20日至同年月24日住院5
    日，其每月薪資33,000元，折算每日薪資1,100元，故原告
    受有5日不能工作之薪資損失5,500等語，並提出診斷證明書
    、在職證明書及薪資證明等為證。經查，原告任職於漢翔航
    空工業股份有公司，其於110年12月20日至同年月24日住院
    期間請假5日，固有診斷證明書、在職證明書及個人假曠表
    查詢在卷可稽（見附民卷第23頁、本院卷第55、57頁）。然
    觀諸原告111年1月薪餉通知單之記載（見本院卷第59頁），
    原告之病假時數48小時（即6日），扣款為0，顯見原告並未
    因本件傷害請假而受有薪資損失，其請求被告賠償薪資損失
    5,500元，自屬無據。
　⒊精神慰撫金　
　  按慰藉金之賠償須以人格權遭遇侵害，使精神上受有痛苦為
    必要，其核給之標準固與財產上損害之計算不同，然非不可
    斟酌雙方身分、資力與加害程度、被害人所受痛苦、及其他
    各種情形核定相當之數額。原告因被告傷害行為受有上揭傷
    害，因此住院5日，尚須休養1週，堪認原告所受之傷害，確
    令其肉體及精神蒙受相當程度之痛苦，是其請求被告賠償其
    非財產上之損害，洵屬有據。又查，原告為高中畢業，現在
    漢翔航空工業股份有公司擔任技術員，月收入3萬餘元，名
    下無不動產，有汽車、機車各1輛；被告為國中肄業、目前
    打零工為生，名下無不動產、汽車，有機車 1輛等情，業據
    兩造陳明在卷（見本院卷第52頁），並有稅務電子閘門財產
    所得調件明細表在卷可考（見本院卷第29-39頁）。本院斟
    酌兩造之身分、地位、經濟狀況、傷害之原因、對於原告造
    成傷害之程度及原告因此所受精神上痛苦之程度等一切情狀
    ，認原告請求被告賠償100萬元之精神慰撫金，尚嫌過高，
    應以5萬元為適當。逾此範圍之請求，則屬無據，不應准許
    。
　⒋綜上，原告得請求被告賠償之項目及金額為醫療費用4,600元
    、精神慰撫金50,000元，合計共54,600元（計算式：4,60＋5
    0,000元=54,600）。　
　㈢末按給付無確定期限者，債務人於債權人得請求給付時，經
    其催告而未為給付，自受催告時起，負遲延責任。其經債權
    人起訴而送達訴狀，或依督促程序送達支付命令，或為其他
    相類之行為者，與催告有同一之效力；遲延之債務，以支付
    金錢為標的者，債權人得請求依法定利率計算之遲延利息。
    但約定利率較高者，仍從其約定利率；應付利息之債務，其
    利率未經約定，亦無法律可據者，週年利率為百分之5，民
    法第229條第2項、第233條第1項前段、第203條分別定有明
    文。本件原告對被告之侵權行為損害賠償債權，核屬無確定
    期限之給付，自應經原告之催告而未為給付，被告始負遲延
    責任。準此，原告請求被告給付自起訴狀繕本送達被告翌日
    即111年3月15日（見附民卷第5頁）起至清償日止，按週年
    利率百分之5計算之利息，洵屬有據，應予准許。
四、綜上所述，原告依侵權行為之法律關係，請求被告給付54,6
    00元，及自111年3月15日起至清償日止，按週年利率百分之
    5計算之利息，為有理由，應予准許；逾此範圍之請求，為
    無理由，應予駁回。
五、本件判決係依民事訴訟法第427條第2項第12款規定適用簡易
    訴訟程序，所為被告敗訴判決，應適用民事訴訟法第389條
    第1項第3款之規定，依職權宣告假執行。
六、本件原告提起刑事附帶民事訴訟，由本院刑事庭依刑事訴訟
    法第504 條第1 項之規定裁定移送前來，依同條第2 項規定
    就原告起訴部分依法免徵第一審裁判費，且本件訴訟繫屬期
    間亦未增生訴訟費用，尚無訴訟費用負擔問題，併此敘明
中　　華　　民　　國　　111 　年　　9 　　月　　13　　日
                      臺灣臺中地方法院臺中簡易庭
                                  法　官　吳蕙玟
以上正本係照原本作成。
如不服本判決，應於送達後20日內，向本院提出上訴狀並表明上
訴理由，如於本判決宣示後送達前提起上訴者，應於判決送達後
20日內補提上訴理由書（須附繕本）。如委任律師提起上訴者，
應一併繳納上訴審裁判費。
中　　華　　民　　國　　111 　年　　9 　　月　　13　　日
                                  書記官　楊思賢